【裁判字號】    89,簡上,65
【裁判日期】    890517
【裁判案由】    違反毒品危害防制條例
【裁判全文】
臺灣新竹地方法院刑事判決                          八十九年度簡上字第六五號
    上  訴  人  臺灣新竹地方法院檢察署檢察官
    被      告  甲○○
右上訴人因被告違反毒品危害防制條例案件，不服本院竹北簡易庭八十九年度竹北簡
字第一四二號，中華民國八十九年五月十七日第一審簡易判決（聲請案號為八十九年
度毒偵字第五九、二八七號）提起上訴暨移送併案審理（八十九年度毒偵字第一二○
七、一七三八號）本院管轄第二審合議庭，判決如左：
    主    文
原判決撤銷。
甲○○連續施用第二級毒品，處有期徒刑陸月，如易科罰金，以佰元折算壹日。扣
案之安非他命零點陸公克沒收銷燬。
    事  實
一、甲○○前於民國八十七、八十八年間因違反毒品危害防制條例案件，經法院先後
    二次裁定送觀察、勒戒後，均認無繼續施用毒品之傾向，分別由臺灣新竹地方法
    院檢察署檢察官於八十七年十月十三日以八十七年度偵緝字第一八四號、臺灣彰
    化地方法院檢察署檢察官於八十八年一月十三日以八十八年度偵字第二八三號不
    起訴處分確定在案。
二、甲○○又於八十八年間，再因違反毒品危害防制條例案件，由本院以八十八年度
    毒聲字第三○五號裁定令入戒治處所施以強制戒治一年，並經本院以八十八年度
    易字第二二五號判處有期徒刑四月並諭知易科罰金之折算標準，嗣經臺灣高等法
    院於八十八年七月二十七日以八十八年度上易字第二八四三號駁回上訴確定。甲
    ○○執行強制戒治三月後，復經本院以八十八年度毒聲字第一三二九號裁定停止
    強制戒治，所餘期間宣付保護管束，其於八十八年九月二十日出所。
三、甲○○於保護管束期間，復基於概括之犯意，自八十八年十一月十二日上午八時
    許起至八十九年四月初某日止，連續在新竹縣竹北市○○路○段路旁空地、新竹
    縣竹北市○○街一九一巷六號對面空地之車號ＥＶ─九八二○車內或其他不詳車
    號之車內，將安非他命置於鋁箔紙或吸食器內，下方以火燒烤成煙之吸食方式，
    施用第二級毒品安非他命多次，平均一、二天施用一次。嗣於八十八年十一月十
    六日、八十九年一月二十三日、八十九年三月十四日，為警帶至警局驗尿、在新
    竹縣竹北市○○街一九一巷六號對面空地為警查獲，並扣得安非他命零點六公克
    。再經本院以八十九年度毒聲字第二五三號裁定撤銷停止戒治，現在臺灣新竹戒
    治所強制戒治中。
四、案經新竹縣警察局新埔分局報請臺灣新竹地方法院檢察署檢察官聲請簡易判決處
    刑暨移送併案審理。
    理  由
一、訊據被告甲○○對於右揭時地連續施用第二級毒品之事實，於本院審理中坦承不
    諱，又其為警查獲時經採尿送驗結果，均呈安非他命之陽性反應，有新竹縣衛生
    局於八十八年十二月十四日、八十九年一月二十八日、八十九年三月三十日出具
    之竹縣衛六字第八八二三○五、八九○二四四、八九○六四七號尿液檢驗單共三
    紙附卷可稽，且有第二級毒品安非他命零點六公克扣案可證，被告上開自白內容
    應與事實相符，堪足採信。此外，另有本院八十八年度易字第二二五號刑事判決
    、臺灣高等法院八十八年度上易字第二八四三號刑事判決、本院八十八年度毒聲
    字第一三二九號裁定、八十九年度毒聲字第二五三號裁定；臺灣新竹地方法院檢
    察署刑案資料查註紀錄表、保護管束指揮書；臺灣高等法院被告全國前案紀錄表
    附卷可憑，本案事證已臻明確，被告連續施用第二級毒品犯行洵堪認定，自應依
    法予以論罪科刑。
二、核被告所為，係犯毒品危害防制條例第十條第二項之施用第二級毒品罪。其持有
    第二級毒品安非他命零點六公克之低度行為，為施用之高度行為所吸收，不另論
    罪。又其先後多次施用毒品犯行，時間緊接，所犯構成要件相同之罪名，顯係基
    於概括之犯意為之，為連續犯，依刑法第五十六條規定論以一罪，並加重其刑。
    公訴人雖僅就被告於八十八年十一月十二日上午八時許、八十九年一月二十一日
    上午八時三十分許，連續施用安非他命犯行提起公訴，惟因本院論科之施用安非
    他命犯行與之有連續犯之裁判上一罪關係，自為起訴效力所及，本院應併予審酌
    ，附此敘明。
三、原審因認被告罪證明確，予以論科固非無見，惟查，被告於保護管束期間即自八
    十八年十一月十二日起至八十九年四月初某日止，連續施用第二級毒品安非他命
    ，有如前述，原審判決僅審酌被告連續於八十八年十一月十二日上午八時許、八
    十九年一月二十一日上午八時三十分許施用安非他命犯行，就此部分以外之犯行
    未及審酌，尚有未洽，上訴人上訴理由據此指摘原判決不當非無理由，自應由本
    院將之撤銷改判，爰審酌被告施用毒品安非他命害人害己，危害國民健康至深且
    鉅，且經觀察、勒戒、戒治後，仍不思改進、戒斷，暨其犯罪動機、目的、施用
    次數及犯後態度等一切情狀，量處有期徒刑六月，並諭知易科罰金之折算標準。
四、末查，扣案之安非他命零點六公克為違禁物，應依毒品危害防制條例第十八條第
    一項前段規定，宣告沒收並銷燬之。
據上論斷，應依刑事訴訟法第四百五十五條之一第一項、第三項、第三百六十九條第
一項前段、第三百六十四條、第二百九十九條第一項前段，毒品危害防制條例第十條
第二項、第十八條第一項前段，刑法第十一條前段、第五十六條、第四十一條，罰金
罰鍰提高標準條例第二條，判決如主文。
本案經檢察官林李嘉到庭執行職務。
中      華      民      國    八十九    年      九      月     二十     日
                                    臺灣新竹地方法院刑事第一庭
                                        審判長法  官  賴 淑 敏
                                              法  官  馮 俊 郎
                                              法  官  黃 美 文
右正本證明與原本無異。
本件不得上訴。
                                              書記官  饒 興 蘭
中      華  民      國    八十九    年      九      月     二十     日
附錄：
毒品危害防制條例案件第十條第二項
施用第二級毒品者，處三年以下有期徒刑。


司法院資訊處製作；財團法人民間司法改革基金會備份。
